【裁判字號】    97,易,686
【裁判日期】    970520
【裁判案由】    竊盜
【裁判全文】
臺灣彰化地方法院刑事判決               97年度易字第686號
公  訴  人  臺灣彰化地方法院檢察署檢察官
被      告  乙○○
                      0號
            甲○○
                      7弄5號.
上列被告等因竊盜案件，經檢察官提起公訴（97年度偵字第1581
號），有刑事訴訟法第273 條之1 第1 項之情形，改依簡式審判
程序審理判決如下：
    主  文
乙○○、甲○○共同攜帶兇器竊盜，均累犯，各處有期徒刑柒月
。又共同攜帶兇器竊盜，均累犯，各處有期徒刑捌月。又共同攜
帶兇器竊盜，均累犯，各處有期徒刑柒月。乙○○、甲○○均應
執行有期徒刑壹年肆月。
    事  實
一、乙○○前於民國（下同）94年間，因違反毒品危害防制條例
    案件，經本院於94年11月7 日以94年度訴緝字第57號判決判
    處有期徒刑10月、5月，應執行有期徒刑1年2月確定；再於
    同年間，因竊盜案件，經本院於94年4月1日以94年度易字第
    21號判決判處有期徒刑8月確定，上開二案接續執行，於96
    年2月15日因縮短刑期假釋出獄，甫於96年7月2日假釋未經
    撤銷而視為執行完畢。甲○○則於88年間，因竊盜案件，經
    本院於88年12月15日以88年度易字第97號判決判處有期徒刑
    5月確定；再於89年間因妨害公務案件，經臺灣高等法院臺
    中分院於89年10月4日以89年度上易字第1984號判決判處有
    期徒刑6月，如易科罰金以銀元300元折算1日確定；復於90
    年間，因殺人未遂案件，經本院於90年3月29日以86年度少
    連訴字第1號判決判處有期徒刑5年9月確定，上開三案經定
    應執行有期徒刑為6年6月，於93年3月16日因縮短刑期假釋
    出監，再於94年9月27日因施用毒品撤銷假釋入監執行殘刑1
    年10月又5日，甫於96年7月11日縮刑期滿而執行完畢。詎二
    人均不知悔改，竟共同基於為自己不法所有之犯意聯絡，於
    96年11月1日凌晨，由甲○○騎乘其所有車號UAA-862號機車
    搭載乙○○，並攜帶甲○○所有、客觀上足以對人之生命、
    身體產生危險而認係兇器之扳手1支（已丟棄滅失），於附
    表所示之時間、地點，由甲○○在旁把風，而推由乙○○下
    車以上開扳手將附表所示之貨車電池上之螺絲帽旋開後，一
    起竊取附表所示之車用電池共4個，得手後均據為己有，並
    載往彰化縣花壇鄉○○村○○路132巷10號乙○○住處藏放
    。嗣於96年11月3日中午12時許，在彰化縣花壇鄉○○村○
    ○路132巷10號乙○○住處，由甲○○夥同陳志祥（已另行
    起訴）搬運上揭竊得之車用電池至陳志祥所駕駛之不詳車牌
    號碼車輛上，由甲○○及陳志祥一同前往彰化縣彰化市○○
    路旁，以新臺幣（下同）4,500元之代價，變賣予不詳之資
    源回收商，嗣為員警循線查獲。
二、案經彰化縣警察局鹿港分局報請臺灣彰化地方法院檢察署檢
    察官偵查起訴。
    理  由
一、本案被告乙○○、甲○○所犯係死刑、無期徒刑、最輕本刑
    為3 年以上有期徒刑以外之罪，其於準備程序就前揭被訴事
    實為有罪之陳述，經法官告知簡式審判程序之旨，並聽取其
    與公訴人之意見後，本院認無不得或不宜改依簡式審判程序
    進行之處，爰依刑事訴訟法第273條之1第1項、第284條之1
    ，由法官進行簡式審判程序審理判決，合先敘明。
二、上揭犯罪事實，業據被告乙○○、甲○○於警詢、偵訊及本
    院審理時均坦承不諱，核與證人陳志祥於警詢、偵訊中及證
    人即被害人丁○○、丙○○、戊○○於警詢中所證述之情節
    相符，並有查獲照片3張在卷可稽，足見被告等人之自白與
    事實相符。本件事證明確，被告二人上開竊盜犯行堪以認定
    。
三、按刑法第321條第1項第3款之攜帶兇器竊盜罪，係以行為人
    攜帶兇器竊盜為其加重條件，此所謂兇器，其種類並無限制
    ，凡客觀上足對人之生命、身體、安全構成威脅，具有危險
    性之兇器均屬之，且祇須行竊時攜帶此種具有危險性之兇器
    為已足，並不以攜帶之初有行兇之意圖為必要，此有最高法
    院79年台上字第5253號判例可資參照。查本件被告乙○○、
    甲○○行竊所使用之扳手1支，足以將金屬製之螺帽旋開足
    見其亦屬質地堅硬之尖銳物品，為足以殺傷人生命、身體之
    器械，顯為具有危險性之兇器至明。故核被告二人所為，均
    係犯刑法第321條第1項第3款之攜帶兇器竊盜罪。又被告二
    人就附表編號一至三所示之竊盜犯行，有犯意之聯絡及行為
    之分擔，均為共同正犯。且被告二人所犯如附表編號一至三
    所示之竊盜犯行，犯意各別，行為不同，應予分論併罰。查
    被告乙○○前於94年間，因違反毒品危害防制條例案件，經
    本院於94年11月7日以94年度訴緝字第57號判決判處有期徒
    刑10月、5月，應執行有期徒刑1年2月確定；再於同年間，
    因竊盜案件，經本院於94年4月1日以94年度易字第21號判決
    有期徒刑8月確定，上開二案接續執行，於96年2月15日因縮
    短刑期假釋出獄，甫於96年7月2日假釋未經撤銷而視為執行
    完畢。甲○○則於88年間，因竊盜案件，經本院於88年12月
    15日以88年度易字第97號判決判處有期徒刑5月確定；再於
    89年間因妨害公務案件，經臺灣高等法院臺中分院於89年10
    月4日以89年度上易字第1984號判決判處有期徒刑6月，如易
    科罰金以銀元300元折算1日確定；復於90年間，因殺人未遂
    案件，經本院於90年3月29日以86年度少連訴字第1號判決判
    處有期徒刑5年9月確定，上開三案經定應執行有期徒刑為6
    年6月，於93年3月16日因縮短刑期假釋出監，再於94年9月
    27日因施用毒品撤銷假釋入監執行殘刑1年10月又5日，甫於
    96年7月11日縮刑期滿而執行完畢，有卷附之臺灣高等法院
    被告前案紀錄表可按，其等受有期徒刑之執行完畢，5年以
    內故意再犯本件有期徒刑以上之罪，均為累犯，應均依刑法
    第47條第1項之規定加重其刑。爰審酌被告二人前均有毒品
    、竊盜等多次前科，素行不佳，其等正值青壯之年，不思循
    正當途徑獲取所需，任意竊取他人財物，及其等所竊取之財
    物價值非低、對被害人所生損害，與犯後坦承犯行之態度等
    一切情狀，分別量處如主文所示之刑，並定其應執行之刑，
    以示懲儆。至被告二人所持用以竊盜之扳手1支，雖為被告
    甲○○所有，惟已於作案後丟棄滅失，業據被告甲○○於本
    院審理時供述在卷，爰不另宣告沒收，附此敘明。
據上論斷，應依刑事訴訟法第273條之1第1項、第299條第1項前
段，刑法第28條、第321條第1項第3款、第47條第1項、第51條第
5款，判決如主文。
本案經檢察官張聖傳到庭執行職務。
中    華    民    國    97    年    5     月    20    日
                    刑事第二庭    法      官  黃齡玉
以上正本證明與原本無異。
如不服本判決，應於判決送達後10日內，向本院提出上訴書狀，
上訴書狀應「敘述具體上訴理由」，並按他造當事人之人數附繕
本。「切勿逕送上級法院」。
告訴人或被害人對於判決如有不服具備理由請求檢察官上訴者，
其上訴期間之計算係以檢察官收受判決正本之日期為準。
中    華    民    國    97    年    5     月    20    日
                                  書  記  官  施嘉玫
中華民國刑法第321條
（加重竊盜罪）
犯竊盜罪而有左列情形之一者，處六月以上、五年以下有期徒刑
：
一、於夜間侵入住宅或有人居住之建築物、船艦或隱匿其內而犯
    之者。
二、毀越門扇、牆垣或其他安全設備而犯之者。
三、攜帶兇器而犯之者。
四、結夥三人以上而犯之者。
五、乘火災、水災或其他災害之際而犯之者。
六、在車站或埠頭而犯之者。
前項之未遂犯罰之。
附表：
┌──┬────┬────┬────┬───┬────┐
│編號│犯罪時間│犯罪地點│犯罪方法│被害人│失竊物品│
├──┼────┼────┼────┼───┼────┤
│1   │96年11月│彰化縣秀│攜帶客觀│丁○○│車牌號碼│
│    │1日晚間0│水鄉金陵│上足供作│      │TQ-860號│
│    │時許    │村安南巷│兇器使用│      │自用大貨│
│    │        │94之2號 │之扳手1 │      │車電池1 │
│    │        │旁空地  │支行竊  │      │個（價值│
│    │        │        │        │      │約5,000 │
│    │        │        │        │      │元）    │
├──┼────┼────┼────┼───┼────┤
│2   │96年11月│彰化縣秀│同上    │丙○○│車牌號碼│
│    │1日晚間0│水鄉金陵│        │      │912-HK號│
│    │時30分許│村安南巷│        │      │營業大貨│
│    │        │63之2號 │        │      │車電池2 │
│    │        │旁空地  │        │      │個（價值│
│    │        │        │        │      │共約1萬 │
│    │        │        │        │      │2,000元 │
│    │        │        │        │      │）      │
├──┼────┼────┼────┼───┼────┤
│3   │96年11月│彰化縣秀│同上    │戊○○│車牌號碼│
│    │1日晚間1│水鄉金興│        │      │7570-GC │
│    │時許    │村番花路│        │      │號自用小│
│    │        │21之2號 │        │      │貨車電池│
│    │        │路旁    │        │      │1個（價 │
│    │        │        │        │      │值約3,  │
│    │        │        │        │      │500元） │
└──┴────┴────┴────┴───┴────┘


司法院資訊處製作；財團法人民間司法改革基金會備份。
